臺灣彰化地方法院刑事判決              100年度訴字第820號
公  訴  人  臺灣彰化地方法院檢察署檢察官
被      告  詹永堂
上列被告因偽造文書等案件，經檢察官提起公訴（100 年度偵字
第3462號），本院以簡式審判程序，判決如下：
    主  文
詹永堂侵入住宅竊盜，累犯，處有期徒刑柒月。又行使偽造私文
書，足生損害於公眾及他人，累犯，處有期徒刑肆月。應執行有
期徒刑玖月。
    犯罪事實
一、詹永堂前因強盜案件經臺灣高等法院花蓮分院以88年上訴字
    第261 號判處有期徒刑7 年，經上訴最高法院而於89年2 月
    2日確定，於95年3月16日執行完畢。惟詹永堂仍不知悔改，
    基於意圖為自己不法所有之竊盜犯意，於100年2月26 日上
    午9時許，侵入曾水妹位在彰化縣二林鎮福建巷46號之住處
    ，並於該址大門進入後左側房間內之床墊下，竊取曾水妹所
    有之現金新臺幣（下同）3萬元，以及曾水妹之夫曾丙燈所
    有之二林鎮農會帳號0000000000000000號帳戶之存摺1 本、
    印章1顆及身分證1張等物，得手後隨即逃離現場。再分別基
    於行使偽造私文書、意圖為自己不法所有之詐欺取財等犯意
    ，於100年3月1日上午8時6分許，駕駛車牌號碼6498-WG號自
    用小客車至位在彰化縣二林鎮○○路260號之彰化縣二林鎮
    農會，在該農會活期性儲蓄存款取款憑條上，填載提款金額
    「參萬元整」，並在取款憑條上存戶簽章欄盜蓋曾丙燈之印
    文一枚，以此方式偽造取款憑條後，再持以交付彰化縣二林
    鎮農會經辦人員以為行使，致該農會經辦人員郭秋妹陷於錯
    誤，以為係曾丙燈授權詹永堂前來領款，而交付現金3萬元
    予詹永堂，致生損害於曾丙燈及彰化縣二林鎮農會存款業務
    管理之正確性。嗣因曾水妹發現上情後報警處理，經警循線
    查悉上情。
二、案經彰化縣警察局芳苑分局報告臺灣彰化地方法院檢察署檢
    察官偵查起訴。
    理  由
一、本件被告所犯為死刑、無期徒刑或最輕本刑為3 年以上有期
    徒刑以外之罪，其於準備程序中就被訴事實為有罪之陳述，
    經法官告知簡式審判程序之旨，並聽取公訴人之意見後，本
    院合議庭依刑事訴訟法第273 條之1 第1 項規定，裁定由受
    命法官獨任進行簡式審判程序，合先敘明。
二、訊據被告對上開犯行均坦承不諱，核與證人即被害人曾水妹
    及證人郭秋妹之證述相符，並有現場照片3 張、彰化縣二林
    鎮農會活期性存款取款憑條1 件、二林農會監視器畫面翻拍
    照片8 張在卷可稽，足證被告出於任意性之自白與事實相符
    ，本件事證明確，被告犯行已堪認定。
三、核被告詹永堂所為，係犯刑法第321 條第1 項第1 款之侵入
    住宅竊盜罪、第216 條、第210 條之行使偽造私文書罪及第
    339 條第1 項之詐欺取財罪。被告盜用印章之行為，為偽造
    私文書之階段行為，而其偽造私文書之行為，應為行使偽造
    私文書之行為所吸收，均不另論罪。又其上揭持偽造之取款
    憑條向彰化縣二林鎮農會領取被害人曾丙燈之存款之行為，
    係一行為而觸犯行使偽造私文書與詐欺取財二罪名，為想像
    競合，應依刑法第55條之規定，從一重之行使偽造私文書罪
    處斷。被告詹永堂所犯上揭竊盜及行使偽造私文書罪，犯意
    各別，行為互殊，應予分論併罰。被告詹永堂曾受有期徒刑
    執行完畢，有臺灣高等法院被告前案紀錄表在卷可稽，其於
    5 年內故意再犯本件有期徒刑以上之刑之罪，為累犯，應依
    刑法第47條第1 項規定，加重其刑。爰審酌被告竊取財物，
    漠視他人權益，又以偽造之取款憑條盜領被害人之存款，不
    僅使被害人受有損失，更造成金融交易之紊亂，犯後坦承犯
    行，及其犯罪之動機、目的、手段等一切情狀，量處如主文
    所示之刑，並定其應執行之刑。末本件偽造之取款憑條已經
    被告交付彰化縣二林鎮農會，非屬被告所有。又該取款憑條
    上曾丙燈之印文1 枚係以真正印章盜蓋，並非偽造，亦與刑
    法第219 條之規定有間，爰均不諭知沒收，附此敘明。
據上論斷，應依刑事訴訟法第273 條之1 第1 項、第299 條第1
項前段，刑法第321 條第1 項第1 款、第216 條、第210 條、第
339 條第1 項、第55條、第47條第1 項、第51條第5 款，刑法施
行法第1 條之1 第1 項、第2 項前段，判決如主文。
本案經檢察官賴志盛到庭執行職務。
中    華    民    國   100    年    8     月    2     日
                  刑事第五庭          法  官  王奕勛
以上正本證明與原本無異。
如不服本判決應於收受判決後10日內向本院提出上訴書狀，並應
敘述具體理由；其未敘述上訴理由者，應於上訴期間屆滿後20日
內向本院補提理由書（均須按他造當事人之人數附繕本）「切勿
逕送上級法院」。
告訴人或被害人對於判決如有不服具備理由請求檢察官上訴者，
其上訴期間之計算係以檢察官收受判決正本之日期為準。
中    華    民    國   100    年    8     月    2     日
                                      書記官  戴國安
附錄本案判決論罪科刑法條：
中華民國刑法第321條
（加重竊盜罪）
犯竊盜罪而有下列情形之一者，處 6 月以上、5 年以下有期徒
刑，得併科新臺幣 10 萬元以下罰金：
一、侵入住宅或有人居住之建築物、船艦或隱匿其內而犯之者。
二、毀越門扇、牆垣或其他安全設備而犯之者。
三、攜帶兇器而犯之者。
四、結夥三人以上而犯之者。
五、乘火災、水災或其他災害之際而犯之者。
六、在車站、埠頭、航空站或其他供水、陸、空公眾運輸之舟、
    車、航空機內而犯之者。
前項之未遂犯罰之。
中華民國刑法第210條
（偽造變造私文書罪）
偽造、變造私文書，足以生損害於公眾或他人者，處 5 年以下
有期徒刑。
中華民國刑法第339條
（普通詐欺罪）
意圖為自己或第三人不法之所有，以詐術使人將本人或第三人之
物交付者，處 5 年以下有期徒刑、拘役或科或併科 1 千元以下
罰金。
以前項方法得財產上不法之利益或使第三人得之者，亦同。
前二項之未遂犯罰之。